【裁判字號】    92,交抗,209
【裁判日期】    920227
【裁判案由】    違反道路交通管理處罰條例
【裁判全文】
臺灣高等法院刑事裁定                  九十二年度交抗字第二九號
    抗  告  人
    即受處分人  甲○○
右列抗告人因違反道路交通管理處罰條例案件，不服台灣台北地方法院中華民國九十
二年一月二十八日裁定（九十一年度交聲字第一七五四號），提起抗告，本院裁定如
左：
    主      文
抗告駁回。
    理      由
一、本件抗告意旨略以：(一)抗告人即受處分人非台北市○○○道路不甚熟習，本件係
    沿和平東路二段原欲右轉建國南路，故打出右轉燈號，轉向右車道，但發現僅至
    新生南路而已，尚未轉入右車道，絕非任意變換車道；(二)本車由分道口轉入右車
    道時，因後方有車，且分道口頸部甚短，無法在有限之時間與距離內準確駛入車
    道內，右前輪可能壓到雙白線，絕無故意跨雙白線行駛；抗告人即受處分人初次
    遭法院審判，請求作出合情合理裁定云云。
二、經查原處分機關係以，抗告人即受處分人於民國九十年十二月二十二日九時十九
    分許，在和平東路二段，駕駛ＨＬ－０二二０號自用小客車，「跨越雙白線行駛
    」，有違道路交通管理處罰條例第四十五條第十二款規定，經拍照舉發，雖經申
    訴，但事證明確，仍依違反道路交通管理事件統一裁罰標準表（現修正為違反道
    路交通管理事件統一裁罰基準表，裁處罰鍰一千八百元，併記違規點數一點；嗣
    抗告人即受處分人聲明異議；原審以，抗告人即受處分人上開跨越雙白線行駛之
    事實，有採證照片為證，且由照片顯示，其三分之一車頭及前車身已跨在雙白實
    線上，至為明顯，所辯不足採，爰裁定駁回抗告人即受處分人之異議。
三、茲審核卷內採證照片，抗告人即受處分人所駕駛本件車輛，確實如原裁定所敘跨
    越雙白實線之情形，原審裁定不能認有違誤。且查，若如抗告意旨第二項情形，
    駕駛人本應減速等待充裕之時間與空間時，始駛入遵行車道，不應汲汲駛入而失
    準確，故抗告人即受處分人此項辯解，諉無可採；次查，本件裁罰並非以任意變
    換車道為由，抗告意旨第二項，本院不予置啄；再查原處分機關所根據之裁罰基
    準，係依道路交通管理處罰條例第九十二條第三項授權交通部會同內政部制定，
    抗告人即受處分人就本件違規情節，並無異於一般跨越雙白線之情事，僅以初次
    接受法院裁定為由，無從審酌。從而，本件抗告，並無理由，應予駁回。
四、據上論結，應依刑事訴訟法第四百十二條，道路交通管理處罰條例第八十九條，
    裁定如主文。
中      華      民      國    九十二    年     二       月     二十七   日
                              臺灣高等法院交通法庭
                                  審判長法  官    陳  祐  治
                                        法  官    楊  炳  禎
                                        法  官    王  炳  梁
右正本證明與原本無異。
不得再抗告。
                                        書記官    詹  麗  珠
中      華      民      國    九十二    年      三      月     三       日


司法院資訊處製作；財團法人民間司法改革基金會備份。
